【裁判字號】    94,訴,2053
【裁判日期】    950302
【裁判案由】    強盜等
【裁判全文】
臺灣板橋地方法院刑事判決              94年度訴字第2053號
公  訴  人  臺灣板橋地方法院檢察署檢察官
被      告  庚○○
                    （另案於臺灣屏東監獄執行，現暫借提羈
                    押於臺灣臺北看守所）
指定辯護人  游文華律師
上列被告因強盜等案件，經檢察官提起公訴（九十四年度偵字第
五五二號、第七三五七號），本院判決如下：
    主    文
庚○○共同意圖為自己不法之所有，攜帶兇器以脅迫，至使不能
抗拒，而使他人交付財物，處有期徒刑捌年捌月。扣案之開山刀
壹把沒收之。又共同變造國民身分證及駕駛執照，足以生損害於
公眾及他人，處有期徒刑陸月。扣案「戊○○」國民身分證、汽
車駕駛執照、機車駕駛執照上貼附之壬○○照片共參張均沒收之
。應執行有期徒刑捌年拾月。扣案之開山刀壹把以及「戊○○」
國民身分證、汽車駕駛執照、機車駕駛執照上貼附之壬○○照片
共參張均沒收之。
庚○○被訴搶奪部分均無罪。
    犯罪事實
一、庚○○前於民國八十三年間因違反肅清煙毒條例等案件，經
    本院以八十三年度訴字第一二六九號判處應執行有期徒刑三
    年八月，庚○○不服而提起上訴，經臺灣高等法院以八十三
    年度上訴字第四五六二號判決上訴駁回確定。復於八十四年
    間因施用毒品案件，經本院以八十四年度訴字第七七七號判
    處應執行有期徒刑二年四月確定。庚○○入監接續執行犯上
    罪二罪所科刑罰，於八十六年二月四日縮短刑期假釋出監。
    嗣於假釋期間即八十六年間因違反麻醉藥品管理條例案件，
    除假釋遭撤銷，復入監執行殘刑三年六月三日外，另經本院
    以八十六年度訴字第一九三一號判處有期徒刑六月確定。又
    於八十七年間因違反麻醉藥品管理條例案件，經臺灣高等法
    院臺南高分院以八十七年度上訴字第一八二一號判處有期徒
    刑五年六月，庚○○不服而提起上訴，經最高法院以八十八
    年度臺上字第一一六一號判決上訴駁回確定。庚○○犯後二
    罪所科刑罰嗣經臺灣高等法院臺南高分院以八十八年度聲字
    第一三七號裁定應執行有期徒刑五年九月確定，並接續於前
    述殘刑後執行，於九十三年五月二十六日縮短刑期假釋出監
    。詎假釋又遭撤銷，庚○○復入監執行殘刑二年九月二十六
    日迄今（於本案不構成累犯）。
二、庚○○竟猶不知悔改，夥同真實姓名年籍不詳之成年男子共
    同基於意圖為自己不法所有之犯意聯絡，於九十三年十二月
    十日凌晨三時許，攜帶庚○○所有客觀上對於人之生命、身
    體、安全構成威脅，具有危險性而可供兇器使用之開山刀一
    把，二人共乘不詳車號之重機車，至臺北縣中興橋上，見戊○○乘坐其女性友人騎乘之機車行經該處，又四下無人，認
    有機可趁，渠等乘坐後座之人即猝然自後方搶奪戊○○攜帶
    之皮包，惟該皮包已經戊○○以手勾住而未得手，戊○○與
    其友人亦因遭驚嚇而停止在橋上。詎庚○○與該名不詳男子
    竟共同升高搶奪為強盜之犯意聯絡，遂將渠等共乘之重機車
    駛至前方暫停，由乘坐後座之人持上揭開山刀下車，朝戊○○等人方向走去，並揮舞該開山刀對戊○○恫嚇稱：將皮包
    拿出來，否則就要把刀子砍下來等語，致戊○○心生畏懼，
    而交付其所攜帶之皮包（內有現金新臺幣一千元及國民身分
    證、健保卡、汽車駕駛執照、機車駕駛執照、郵局提款卡各
    一張），其二人得手後旋共乘前開機車逃離現場。
三、又庚○○得知其女友壬○○（另行審結）因另案遭通緝，為
    求掩飾身份，二人竟共同基於變造特種文書之犯意聯絡，於
    九十三年十二月間某日，委由亦具犯意聯絡之乙○○（未據
    起訴）將壬○○之照片分別換貼在庚○○強盜所獲之戊○○
    國民身分證、汽車駕駛執照、機車駕駛執照上而變造之，足
    以生損害於戊○○及戶政機關、監理機關核發管理國民身分
    證、駕駛執照之正確性。嗣於九十三年十二月十七日晚間八
    時三十分許，為警在臺北縣泰山鄉○○路十號七０一室查獲
    ，並起出上揭開山刀一把以及前開已變造完成之戊○○國民
    身分證、汽車駕駛執照、機車駕駛執照各一張。
四、案經臺北縣政府警察局新莊分局報請臺灣板橋地方法院檢察
    署檢察官偵查起訴。
    理    由
壹、有罪部分
一、按被告以外之人於審判外之言詞或書面陳述，除法律有規定
    者外，不得作為證據。又被告以外之人於偵查中向檢察官所
    為之陳述，除顯有不可信之情況者外，得為證據。又被告以
    外之人於審判外之陳述，經當事人於審判程序同意作為證據
    ，法院審酌該言詞陳述或書面陳述作成時之情況，認為適當
    者，亦得為證據。當事人、代理人或辯護人於法院調查證據
    時，知有第一百五十九條第一項不得為證據之情形，而未於
    言詞辯論終結前聲明異議者，視為有前項之同意，刑事訴訟
    法第一百五十九條第一項、第一百五十九條之一第二項及第
    一百五十九條之五分別定有明文。查被告庚○○及其辯護人
    對於被害人戊○○於警詢及偵查中所為之陳述，在本院準備
    程序中經提示筆錄並告以要旨，均未否認其證據能力，亦未
    於本案言詞辯論終結前聲明異議，則本院審酌被害人戊○○
    於警詢及偵查中之陳述係其就親身經歷之事實所為者，其於
    偵查中並經檢察官告知具結之義務及偽證之處罰後具結作證
    ，均核無違法取證或證明力顯然過低之情事，依其陳述作成
    時之狀況，並無不適當之情形，亦無顯不可信之情事，因認
    均得為證據，先合敘明。
二、訊據被告矢口否認有何強盜及變造特種文書等犯行，辯稱：
    扣案開山刀係伊託人家購買，用以防身，戊○○看到的開山
    刀不是扣案的那一把，扣案的開山刀是伊被抓前二天買的；
    乙○○偽造好證件後便帶伊女朋友去辦手機看能不能用，伊
    後來才知道云云。經查：
  (一)被害人戊○○於九十三年十二月十日凌晨三時許，乘坐其友
    人騎乘之機車，行經臺北縣中興橋上，遇二名歹徒共乘機車
    ，該乘坐後座之歹徒先自後方猝然拉扯其攜帶之皮包未果，
    復下車揮舞開山刀並對其恫嚇稱：將皮包拿出來，否則就要
    把刀子砍下來等語，致其心生畏懼，而交付其所攜帶之皮包
    （內有現金新臺幣一千元及國民身分證、健保卡、汽車駕駛
    執照、機車駕駛執照、郵局提款卡各一張）等事實，業據被
    害人戊○○迭於警詢、偵查中及本院審理時指述歷歷（見臺
    灣板橋地方法院檢察署九十四年度偵字第五五二號偵查卷第
    十四頁及第一五八頁、本院九十四年十一月二十四日審判筆
    錄），並有已換貼同案被告壬○○照片之被害人戊○○國民
    身分證、汽車駕駛執照、機車駕駛執照各一張扣案可資佐證
    （見同上偵查卷第二十六頁），自堪認屬實。
  (二)又被告於九十三年十二月十七日晚間八時三十分許，為警在
    臺北縣泰山鄉○○路十號七０一室其女友即同案被告壬○○
    住處內起獲開山刀一把等事實，有臺北縣政府警察局新莊分
    局警備隊搜索扣押筆錄及扣押物品目錄表各一件在卷足憑（
    見同上偵查卷第二十頁及第二十二頁），而被告亦於本院審
    理時自承該把開山刀係其所有之物等語無訛（見本院九十四
    年十二月十五日審判筆錄）。再者，扣案之開山刀業據被害
    人戊○○於警詢時當場指認確係歹徒持以強盜其財物所使用
    之工具等情明確（見同上偵查卷第十四頁），嗣其於本院審
    理時，在未提示該把開山刀供辨認之情況下，即證稱：伊記
    得歹徒所持刀子上面有洞，刀子不含刀柄大約有五十至六十
    公分，刀柄渠握著，看不出來幾公分等語綦詳（見本院九十
    四年十二月十五日審判筆錄），並當庭繪製歹徒所持刀械形
    狀在卷（附於本院卷宗第一宗），經核與扣案開山刀刀刃部
    分有數個小洞之特徵完全相符，有扣案開山刀照片四幀存卷
    供參（附於本院卷宗第一宗），顯見扣案開山刀實即為強盜
    被害人戊○○財物之歹徒所持之工具。
  (三)至被告雖辯稱：扣案開山刀係伊託丙○○購買，用以防身，
    被害人戊○○看到的開山刀不是扣案的那一把，扣案的開山
    刀是伊被抓前二天買的云云。而證人丙○○於本院審理時證
    稱：被告於九十三年十二月前後，有打電話拜託伊買開山刀
    ，那時伊在跳蚤巿場上班，被告說渠跟人家吵架，詳細原因
    沒有說，當天中午下班，伊就在跳蚤巿場內購買，下午約二
    、三點交給被告，伊買的開山刀就是扣案這把，伊記得有洞
    等語（見本院九十五年一月十九日審判筆錄），然證人丙○○亦僅能確定被告係於九十三年十二月前後曾託伊購買扣案
    之開山刀，尚無法確認扣案之開山刀係被告在本案案發後始
    託其購得，其證詞自不足資為有利於被告之認定。況被告前
    在偵查中均矢口否認扣案開山刀係其所有之物（見同上偵查
    卷第一一八頁），嗣於本院審理時始改以前詞置辯，益徵其
    為推卸其責而砌詞狡飾，不足採信。
  (四)綜前所述諸情以及被告始終未陳明其所有扣案之開山刀曾借
    予他人使用等情節，足認被告確係夥同另名真實姓名年籍不
    詳之成年男子，共乘機車持刀強盜被害人戊○○財物之歹徒
    無訛。
  (五)至證人林柏佳雖於本院審理時證稱：被告曾於十二月十日凌
    晨二時許，到林口文化一路茶室伊上班地點，來找伊借錢云
    云；然其亦供稱：伊公司每個月十月跟二十五日發薪水，被
    告有時候十日跟二十五日都會來找伊借錢云云（見本院九十
    四年十一月二十四日審判筆錄）。則依證人林柏佳所述，其
    非僅一次在十日或二十五日遇被告找其借款，則其如何能確
    定被告曾於九十三年十二月十日當天曾向其借錢，實非無疑
    ，自難逕信為真實而資為被告不在場之證明。
  (六)再者，被告於本院訊問時供稱：伊之前有請乙○○幫伊女朋
    友弄一張身分證，照片是伊跟伊女朋友一起交給乙○○的，
    最後幫伊弄好一張身分證和兩張駕駛等語（見本院九十四年
    十月二十五日準備程序筆錄），復於九十四年十二月二十八
    日提出刑事答辯狀自承：當初因伊同居女友壬○○被通緝，
    伊與伊女友問乙○○是否有辦法，隨後拿了三張壬○○人頭
    照給乙○○等語（附於本院卷宗第二宗），均供認其為幫同
    案被告壬○○掩飾身份，而交付同案被告壬○○照片委託共
    犯張進財變造國民身分證及駕駛執照等情不諱，並有已換貼
    同案被告壬○○照片之「戊○○」國民身分證、汽車駕駛執
    照、機車駕駛執照各一張扣案可資佐證（見同上偵查卷第二
    十六頁），足認被告此部分自白確與事實相符。
  (七)至被告雖聲請調閱位於臺北縣泰山鄉○○路○段與楓江路口
    某通訊行內之監視錄影畫面，以證明共犯乙○○變造上揭證
    件完成後，曾偕同同案被告壬○○至該通訊行申辦行動電話
    一節。經本院函請臺北縣政府警察局新莊分局查訪結果，該
    分局函覆稱：前開交岔路口有二家通訊行，惟該店內均無九
    十三年十二月份之監視錄影畫面留存等語，有該分局九十五
    年一月二十八日北縣警新刑字第０九五０００一四一六號函
    一件暨所附泰山分駐所查訪紀錄表二紙在卷可查。被告又聲
    請向行動電話門號業者調閱同案被告壬○○申辦行動電話門
    號之紀錄，再證明上情。然而，被告既已供承其曾委託共犯
    乙○○變造前述身分證件一節無訛，則共犯乙○○縱有與同
    案被告壬○○二人前往申辦行動電話門號，亦屬變造該等身
    分證件完成後之行為，要無解於被告共同變造國民身分證及
    駕駛執照等犯行之成立，是自無再予調查同案被告壬○○申
    辦行動電話門號紀錄之必要。此外，共犯乙○○雖於偵查中
    及本院審理時證述其曾目睹被告變造前述身分證件云云，然
    其與被告既有怨懟嫌隙（詳如後述），是其所述情節，亦難
    逕信為真實，併此敘明。
  (八)綜上所述，本案事證明確，被告強盜及變造特種文書等犯行
    均堪認定，應予依法論罪科刑。
三、扣案之開山刀一把，刀刃鋒利，且為金屬材質，有該刀械照
    片四幀附卷可稽（附於本院卷宗第一宗），足以對於人之生
    命、身體、安全構成相當之威脅，顯具有危險性，自為兇器
    之一種。被告夥同真實姓名年籍不詳之成年男子共持上揭開
    山刀，揮舞並恫嚇被害人戊○○，至使其不能抗拒而交出其
    所有財物，核被告所為，係犯刑法第三百三十條第一項之攜
    帶兇器強盜罪。又被告為掩飾同案被告壬○○之真實身分，
    竟委託共犯乙○○換貼同案被告壬○○照片在被害人戊○○
    國民身分證及駕駛執照上而變造之，足以生損害於被害人戊○○及戶政機關、監理機關核發管理國民身分證、駕駛執照
    之正確性，核其所為，係犯刑法第二百十二條之變造特種文
    書罪。檢察官起訴書雖僅認被告係涉犯刑法第三百二十八條
    第一項之普通強盜罪嫌等語，惟此起訴法條業經蒞庭檢察官
    於本院審理時當庭變更為前開攜帶兇器強盜罪（見本院九十
    五年二月十六日審判筆錄），本院自無庸再予變更起訴法條
    ，併此敘明。又檢察官起訴書併認被告係涉犯刑法第二百十
    六條、第二百十二條之行使變造特種文書罪嫌等語；然其在
    犯罪事實欄內並未詳敘被告有何持前開變造身分證件行使之
    行為，且證人即查獲本案之臺北縣政府警察局新莊分局警員
    癸○○於本院審理時證述稱：壬○○沒有用戊○○之證件表
    示渠係戊○○等語明確（見本院九十四年十一月二十四日審
    判筆錄），復查無其他積極證據足認被告有何行使變造特種
    文書之犯罪行為，惟此部分犯行與前開論罪科刑部分之犯罪
    事實有實質上一罪關係，爰不另為無罪之諭知，併予敘明。
    被告與真實姓名年籍不詳之成年男子就上揭攜帶兇器強盜犯
    行，有犯意聯絡與行為分擔，為共同正犯。另被告與同案被
    告壬○○、共犯乙○○就上揭變造特種文書犯行，有犯意聯
    絡與行為分擔，亦為共同正犯。爰審酌被告有如犯罪事實欄
    所述前科，有臺灣高等法院被告前案紀錄表一件在卷足憑，
    平日素行非佳，竟持開山刀在深夜對二名女子恫嚇交付財物
    ，除造成被害人財物損失外，亦使渠等心理蒙受莫大恐懼，
    更嚴重破壞社會秩序，又思圖變造身分證件，掩飾其女友即
    同案被告壬○○之真實身分，以躲避警方查緝，惡性非輕，
    且其犯罪後猶飾詞否認犯行，不知悔悟，態度甚劣等一切情
    狀，分別量處如主文所示之刑，並定應執行刑，以資懲儆。
四、扣案之開山刀一把，係被告持以犯本案強盜罪所用之物，且
    據其陳明確屬其所有，自應依刑法第三十八條第一項第二款
    規定宣告沒收之。扣案「戊○○」國民身分證、汽車駕駛執
    照、機車駕駛執照上貼附共犯即同案被告壬○○照片共三張
    ，既係共犯壬○○所有供犯罪所用之物，亦應依前開規定宣
    告沒收之。
貳、無罪部分
一、公訴意旨略以：被告與共犯乙○○共同意圖為自己不法所有
    之犯意聯絡，連續於如附表所示時間、地點，由共犯乙○○
    搭載被告，二人均頭載全罩式安全帽，搶奪如附表所示被害
    人之財物，得手後，二人則朋分所得之財物，因認被告涉犯
    刑法第三百二十五條第一項之搶奪罪嫌等語。
二、公訴人認被告涉有上揭罪嫌，係以共犯乙○○於偵訊時之證
    詞、被害人高雅真、丁○○、陳靜瑜於警詢時之指述、贓物
    認領保管單等資為其論據。
三、按犯罪事實應依證據認定之，無證據不得認定犯罪事實；又
    不能證明被告犯罪者，應諭知無罪之判決，刑事訴訟法第一
    百五十四條第二項、第三百零一條第一項前段分別定有明文
    。次按認定不利於被告之事實，須依積極證據，苟積極證據
    不足為不利於被告事實之認定時，即應為有利於被告之認定
    ，更不必有何有利之證據。又認定犯罪事實所憑之證據，雖
    不以直接證據為限，間接證據亦包括在內，然而無論直接或
    間接證據，其為訴訟上之證明，須達於通常一般人均不致有
    所懷疑，而得確信其為真實之程度，始得據為有罪之認定，
    最高法院三十年上字第八一六號及七十六年臺上字第四九八
    六號判例意旨可資參照。末按被告或共犯之自白，不得作為
    有罪判決之唯一證據，仍應調查其他必要之證據，以察其是
    否與事實相符，刑事訴訟法第一百五十六條第二項定有明文
    。又刑事訴訟法第一百五十六條第二項規定，被告雖經自白
    ，仍應調查其他必要之證據，以察其是否與事實相符。立法
    目的乃欲以補強證據擔保自白之真實性；亦即以補強證據之
    存在，藉之限制自白在證據上之價值。而所謂補強證據，則
    指除該自白本身外，其他足資以證明自白之犯罪事實確具有
    相當程度真實性之證據而言。雖其所補強者，非以事實之全
    部為必要，但亦須因補強證據與自白之相互利用，而足使犯
    罪事實獲得確信者，始足當之，最高法院七十四年臺覆字第
    十號判例意旨參照。
四、訊據被告堅決否認有何搶奪以及變造特種文書等犯行，辯稱
    ：乙○○前後供述不一，明顯圖卸刑責，不負責任地隨意胡
    亂誣陷云云。經查：
  (一)被害人甲○○、林芳榆、己○○、丁○○、辛○○等人分別
    於如附表所示時間及地點，遭二名頭戴安全帽之歹徒共乘機
    車，狹然搶奪渠等所攜帶財物等事實，業據前開被害人分別
    於警詢、偵查中及本院審理時指述明確（見臺灣板橋地方法
    院檢察署九十四年度偵字第五五二號偵查卷第十二頁、第十
    五頁、第一六一頁、同署九十四年度偵字第一六一八號偵查
    卷第二十二頁、第二十四頁、第二十八頁以及本院九十四年
    十二月十五日審判筆錄），並有贓物認領保管單三紙附卷可
    稽（見臺灣板橋地方法院檢察署九十四年度偵字第五五二號
    偵查卷第十三頁、第十六頁及同署九十四年度偵字第一六一
    八號偵查卷第二十三頁、第二十六頁、第二十九頁），堪認
    屬實。
  (二)又共犯乙○○於九十三年十二月十七日晚間八時三十分許，
    在臺北縣泰山鄉○○路十號七０一室內，為警起獲其搶奪被
    害人甲○○、林芳榆等人所得財物；又於九十四年一月十二
    日上午十一時許，在臺北縣泰山鄉○○路○段三九三號沂山
    莊旅社二０七室內，為警起獲其搶奪如附表編號三至編號六
    所示財物等事實，有臺北縣政府警察局新莊分局警備隊搜索
    扣押筆錄及扣押物品目錄表、臺北縣政府警察局刑事警察隊
    搜索扣押筆錄及扣押物品目錄表各一件在卷足憑（見臺灣板
    橋地方法院檢察署九十四年度偵字第五五二號偵查卷第二十
    頁至第二十四頁及同署九十四年度偵字第一六一八號偵查卷
    第四十三頁至第四十六頁），而共犯乙○○亦迭於警詢及偵
    查中供承其違犯如附表所示搶奪罪行，且其所為此等搶奪犯
    行，業經臺灣高等法院以九十四年度上訴字第一三九二號判
    處有期徒刑一年三月確定，有該刑事判決以及臺灣高等法院
    被告前案紀錄表一件附卷可查（均附於本院卷宗）。
  (三)惟共犯乙○○首於警詢時供稱：如附表編號二至編號五所示
    搶案均係伊與李凌俊共同犯案，如附表編號六所示搶案則係
    伊獨自作案云云（見臺灣板橋地方法院檢察署九十四年度偵
    字第五五二號偵查卷第九－一頁及同署九十四年度偵字第一
    六一八號偵查卷第十一頁）；其於偵查中則陳稱：在黎明路
    起獲之贓物係李凌俊搶的，在楓江路起獲之贓物中，有二件
    是伊搶的，有二件是李凌俊搶的放在那邊云云（見臺灣板橋
    地方法院檢察署九十四年度偵字第五五二號偵查卷第一０二
    －一頁及同署九十四年度偵字第一六一八號偵查卷第五十六
    頁至第五十七頁、第六十九頁至第七十頁、第八十三頁），
    嗣改稱：如附表所示搶案都是伊跟庚○○作的，作案時都是
    伊騎車載渠，渠下手行搶，之前因為伊與李凌俊有發生口角
    ，也只有李凌俊知道伊住在沂山莊旅社，伊懷疑是李凌俊把
    伊供出給警方，所以伊才指認渠，事後伊在監所內感覺很不
    安，伊想很久之後，才會坦承說是庚○○跟伊一起犯案云云
    （見臺灣板橋地方法院檢察署九十四年度偵字第五五二號偵
    查卷第一四０頁及第一八八頁）；其復於本院審理時先證稱
    ：因為九十三年十二月中左右，有一次伊買消夜去給庚○○
    吃，被新莊分局抓，伊另外涉及毒品、搶奪案件，伊認為是
    渠害伊的，所以才說渠跟伊一起去搶，庚○○欠伊十幾萬都
    沒有還，渠有錢也不還伊，伊很想不開，所以伊在檢察檢察
    官面前指認渠，伊在檢察官那裡說伊跟庚○○一起去搶，是
    為了害渠云云，後又改稱：如附表所示搶案均係伊與庚○○
    一起去搶，編號三那件是伊騎車，庚○○下手去搶，編號四
    那件伊忘了是誰騎車、誰搶，編號五那件是庚○○騎車，伊
    動手抓，編號六那件伊忘了，編號一及編號二均是庚○○載
    伊，伊下手抓云云（見本院九十四年十二月十五日審判筆錄
    ）。綜觀共犯乙○○在歷次偵審中所述內容，其指述與其共
    同犯案之人竟先後不一，復對於各自分工之方式即何人騎車
    、何人下手行搶等節，亦有所出入，是其陳稱其與被告共同
    搶奪如附表所示財物云云，已非無疑。再者，共犯乙○○既
    承稱：伊認為被告害伊遭警查獲，又欠錢不還等語，核與被
    告所辯：可能是伊請乙○○幫伊女友弄證件，但錢沒有給渠
    ，渠才一直指認伊，還有乙○○一直埋怨伊帶渠去查獲地方
    ，害渠被抓等語相符（見本院九十四年十月二十五日準備程
    序筆錄），顯見其對於被告已心生怨懟，則其指述被告諸情
    ，更難逕信為真實。況本件被害人甲○○、己○○、丁○○
    、辛○○等人均無法指認搶奪渠等財物之歹徒面貌及特徵（
    見臺灣板橋地方法院檢察署九十四年度偵字第五五二號偵查
    卷第一六一頁、同署九十四年度偵字第一六一八號偵查卷第
    二十二頁、第二十四頁、第二十八頁、第七十四頁以及本院
    九十四年十二月十五日審判筆錄），自難據以佐認共犯乙○○供述被告與其共犯搶奪案件等情節確與事實相符。
  (四)抑且，被告經法務部調查局以控制問題法及混合問題法進行
    測謊之結果，被告稱1.其未曾與乙○○騎機車搶皮包以及2.
    其未曾與乙○○於泰山楓江路搶皮包等問題，經測試無情緒
    波動之反應，研判未說謊，有該局九十四年六月二十二日調
    科參字第０九四００二九二七九０號測謊報告書一件在卷供
    參（見臺灣板橋地方法院檢察署九十四年度偵字第七三五七
    號偵查卷第二十三頁至第三十二頁），益徵被告辯稱伊未與
    被告共犯如附表所示搶案等語，尚非不可採信。
五、綜上所述，本件公訴人雖據共犯乙○○之指述而認定被告涉
    有如附表所示搶奪犯行，惟尚無積極證據足資佐證並補強共
    犯乙○○自白之犯罪事實確與真實相符。此外，復查無其他
    積極證據足認被告違犯前述公訴意旨所指搶奪罪行，揆諸上
    揭說明，既不能證明被告犯罪，自應為無罪之諭知。
據上論斷，應依刑事訴訟法第二百九十九條第一項前段、第三百
零一條第一項前段，刑法第二十八條、第三百三十條第一項、第
二百十二條、第三十八條第一項第二款、第五十一條第五款，判
決如主文。
本案經檢察官陳鴻濤到庭執行職務。
中    華    民    國    95    年    3     月    2     日
                  刑事第七庭審判長法  官  胡  堅  勤
                                  法  官  崔  玲  琦
                                  法  官  王  瑜  玲
上列正本證明與原本無異。
如不服本判決，應於判決送達後10日內向本院提出上訴狀（應附
繕本），上訴於臺灣高等法院。
中    華    民    國    95    年    3     月    2     日
                                  書記官  黃  頌  棻
附錄本案論罪科刑法條全文：
中華民國刑法第三百三十條
犯強盜罪而有第三百二十一條第一項各款情形之一者，處七年以
上有期徒刑。
前項之未遂犯罰之。
中華民國刑法第二百十二條
（偽造變造特種文書罪）
偽造、變造護照、旅券、免許證、特許證及關於品行、能力服務
或其他相類之證書、介紹書，足以生損害於公眾或他人者，處一
年以下有期徒刑、拘役或三百元以下罰金。
附表：
┌──┬───┬─────┬──────┬───────┐
│編號│被害人│時      間│地        點│損  失  財  物│
├──┼───┼─────┼──────┼───────┤
│ 一 │甲○○│九十三年十│臺北縣林口鄉│現金新臺幣（下│
│    │      │一月二十七│文化二路一段│同）二千元、信│
│    │      │日晚間十時│六十八巷四十│用卡三張、身分│
│    │      │許        │三號        │證、駕照、行照│
│    │      │          │            │、手錶、提款卡│
├──┼───┼─────┼──────┼───────┤
│ 二 │林芳榆│九十三年十│臺北縣五股鄉│現金四萬元、信│
│    │      │二月十三日│成泰路一段二│用卡、身分證、│
│    │      │晚間六時許│號前        │駕照、行照各一│
│    │      │          │            │張、支票、提款│
│    │      │          │            │卡            │
├──┼───┼─────┼──────┼───────┤
│ 三 │己○○│九十四年一│臺北縣泰山鄉│皮包一只、行動│
│    │      │月二日下午│楓江路四十六│電話一支、臺新│
│    │      │一時十分許│巷口        │銀行及安泰銀行│
│    │      │          │            │信用卡各一張、│
│    │      │          │            │現金一萬一千元│
├──┼───┼─────┼──────┼───────┤
│ 四 │丁○○│九十四年一│臺北縣泰山鄉│啡咖色皮包一只│
│    │（檢察│月六日下午│楓江路十六巷│、身分證、健保│
│    │官起訴│六時三十分│內          │卡、教師證各一│
│    │書誤載│許        │            │張、金融卡二張│
│    │為張廉│          │            │              │
│    │雅）  │          │            │              │
├──┼───┼─────┼──────┼───────┤
│ 五 │辛○○│九十四年一│臺北縣泰山鄉│咖啡色皮包一只│
│    │      │月六日上午│中華街十巷口│、行動電話一支│
│    │      │八時十分許│            │、身分證二張、│
│    │      │          │            │郵局及華南銀行│
│    │      │          │            │金融卡各一張、│
│    │      │          │            │健保卡一張、現│
│    │      │          │            │金三百元      │
├──┼───┼─────┼──────┼───────┤
│ 六 │不詳  │九十四年一│臺北縣泰山鄉│皮包一只、現金│
│    │      │月十日上午│明志路二段與│三千餘元      │
│    │      │十時許    │文程路口    │              │
└──┴───┴─────┴──────┴───────┘


司法院資訊處製作；財團法人民間司法改革基金會備份。
